【裁判字號】    97,訴,94
【裁判日期】    970229
【裁判案由】    毒品危害防制條例
【裁判全文】
臺灣士林地方法院刑事判決                97年度訴字第94號
公  訴  人  臺灣士林地方法院檢察署檢察官
被      告  甲○○
上列被告因違反毒品危害防制條例案件，經檢察官提起公訴（96
年度毒偵字第2740號、96年度偵字第13791 號），被告於本院準
備程序中為有罪之陳述，經本院合議庭裁定以簡式審判程序審理
，並判決如下：
    主  文
甲○○施用第一級毒品，累犯，處有期徒刑拾壹月。扣案之第一
級毒品海洛因（驗餘淨重零點零零玖壹公克）沒收銷燬；海洛因
外包裝袋壹個沒收。
    事  實
一、甲○○前因施用第一、二級毒品案件，經本院以95年度訴字
    第76號判決分別判處有期徒刑10月、5 月，應執行有期徒刑
    1 年2 月確定，並經本院以96年度聲減字第741 號裁定應減
    刑為有期徒刑5 月、2 月又15日，應執行有期徒刑7 月確定
    ，已於民國96年8 月18日縮刑期滿執行完畢。又其曾因施用
    毒品案件，先後經本院裁定送觀察、勒戒後，均認無繼續施
    用毒品傾向，分別由臺灣士林地方法院檢察署檢察官以88年
    度毒偵字第547 號及90年度毒偵緝字第38號不起訴處分確定
    ，並於88年12月3 日、90年3 月13日釋放出所，詎其於前案
    觀察、勒戒執行期滿釋放後5 年內，又於92年間因施用第一
    、二級毒品案件，經本院以92年度訴字第540 號判決分別判
    處有期徒刑8 月、4 月，應執行有期徒刑8 月確定，又於95
    年間因施用第一、二級毒品案件，經本院以95年度訴字第76
    號判決判處有期徒刑10月、5 月，應執行有期徒刑1 年2 月
    確定。猶不知悔改，復基於施用第一級毒品海洛因之犯意，
    於96年10月30日在臺北市○○區○○路155 巷臨46號住處，
    將海洛因摻入香菸內點燃，施用第一級毒品海洛因1 次，嗣
    於96年10月31日下午5 時25分許，為警搜索上址查獲，並在
    牆上所掛安全帽內扣得其持有之第一級毒品海洛因1 包（淨
    重0.0180公克，取樣0.0089公克，驗餘淨重0. 0091 公克）
    ，查悉上情。
二、案經臺北市政府警察局士林分局報請臺灣士林地方法院檢察
    署檢察官偵查起訴。
    理  由
一、前開犯罪事實，業據被告甲○○於警詢及本院調查、審理時
    供認不諱（見偵卷第22頁、本院97年2 月14日準備程序及審
    判筆錄），並有當場查獲之第一級毒品海洛因1包（淨重0.
    0180公克、驗餘淨重0.0091公克）扣案可資佐證，且被告於
    96年10月31日經警採集尿液檢體送驗結果，係呈海洛因代謝
    物嗎啡陽性反應等情，有台灣尖端先進生技醫藥股份有限公
    司96年11月9 日實驗室檢體編號AC21377 號濫用藥物檢驗報
    告、及臺北市政府警察局偵辦毒品案件尿液檢體委驗單各1
    份附卷可稽（見偵卷第53、54頁），又扣案之毒品1 包（淨
    重0.0180公克，取樣0.0089公克，驗餘餘重0.0091公克），
    經送交通部民用航空局航空醫務中心以氣相層析質譜儀分析
    法檢驗結果，確實含第一級毒品海洛因成分，亦有該局96年
    11月27日航藥鑑字第0962047 號毒品鑑定書1 紙在卷可按，
    復有扣案毒品照片4 張可資佐證，自堪認被告前開自白應與
    事實相符。被告前因施用毒品犯行，經本院裁定送觀察、勒
    戒後，認無繼續施用毒品之傾向，復經臺灣士林地方法院檢
    察署檢察官以88年度毒偵字第547 號、90年度毒偵緝字第38
    號不起訴處分確定，再因施用第一級毒品及第二級毒品案件
    ，經本院以92年度訴字第540 號、95年度訴字第76號分別判
    處罪刑確定，有前開不起訴處分書、起訴書、判決書各1 份
    在卷可查，被告於上開觀察勒戒執行完畢釋放後5 年內，再
    犯本案施用毒品犯行，事證至為明確，堪予認定，自應依法
    論科。
二、查海洛因為毒品危害防制條例第2 條第2 項第1 款所列之第
    一級毒品，不得非法持有、施用，是核被告甲○○所為係犯
    同條例第10條第1 項之施用第一級毒品罪。其於施用毒品前
    後持有毒品之行為，應為其施用毒品之犯行所吸收，不另論
    罪。查被告有如事實欄所示之犯罪科刑執行前科，有臺灣高
    等法院被告前案紀錄表1 份附卷可按，其於受有期徒刑執行
    完畢後，5 年內故意再犯本件有期徒刑以上之罪，為累犯，
    應依刑法第47條第1 項規定加重其刑。爰審酌被告有多次施
    用毒品前科，理應深知施用毒品係違法之行為，竟不思戒除
    毒癮，改過自新，於出監後旋即再為本件施用第一級毒品海
    洛因之犯行，所為殊非可取，非但戕害自己身心健康，並造
    成社會問題，惟考量被告犯後已經坦承犯行，態度尚可等一
    切情狀，量處如主文所示之刑，以資懲儆。
三、扣案之第一級毒品海洛因（淨重0.0180公克，取樣0.0089公
    克，驗餘餘重0.0091公克），係查獲之第一級毒品，不問是
    否屬犯人所有，均應依毒品危害防制條例第18條第1 項前段
    之規定，諭知沒收銷燬。另海洛因外包裝袋1 個，係用於包
    裹毒品，防其裸露、潮濕、逸散，便於攜帶，為被告所有供
    本案施用第一級毒品所用之物，應依刑法第38條第1 項第2
    款之規定宣告沒收。
據上論斷，應依刑事訴訟法第273 條之1 第1 項、第299 條第1
項前段，毒品危害防制條例第10條第1 項、第18條第1 項前段，
刑法第11條前段、第47條第1 項、第38條第1 項第2 款，判決如
主文。
本案經檢察官洪三到庭執行職務。
中    華    民    國    97    年    2     月    29    日
                  刑事第七庭法  官  汪梅芬
以上正本證明與原本無異。
                            書記官  張馨尹
中    華    民    國    97    年    2     月    29    日
如不服本判決，應於收受送達後10日內向本院提出上訴書狀，其
未敘述上訴之理由者並得於提起上訴後20日內向本院補提理由書
（均須按他造當事人之人數附繕本）。
附錄本案論罪科刑法條：
毒品危害防制條例第10條：
施用第一級毒品者，處6 月以上5 年以下有期徒刑。
施用第二級毒品者，處3 年以下有期徒刑。


司法院資訊處製作；財團法人民間司法改革基金會備份。
